【裁判字號】    95,交上易,302
【裁判日期】    951220
【裁判案由】    過失傷害
【裁判全文】
臺灣高等法院刑事判決               95年度交上易字第302號
上  訴  人  臺灣臺北地方法院檢察署檢察官
上  訴  人
即  被  告  甲○○
上列上訴人因被告過失傷害案件，不服臺灣臺北地方法院95年度
交易字第484號，中華民國95年9月26日第一審判決（起訴案號：
臺灣臺北地方法院檢察署95年度偵字第12190號），提起上訴，
本院判決如下：
    主  文
上訴駁回。
    事實及理由
一、本案經本院審理結果，認第一審以被告甲○○犯刑法第284
    條第1項前段之過失傷害罪，判處有期徒刑6月，並諭知易科
    罰金折算之標準為銀元300元即新台幣900元折算一日，認事
    用法及量刑均無不當，應予維持，並引用第一審判決書記載
    之事實、證據及理由（如附件）。
二、被告上訴意旨以：願與告訴人和解，請求從輕量刑云云。然
    查被告甲○○迄今尚未與告訴人丙○○、乙○○達成和解，
    被告上訴，核無理由，應予駁回。公訴人上訴意旨略以：原
    審法院對於被告甲○○是否符合自首要件之相關疑義，未予
    傳訊處理警員調查，逕自認定被告符合自首要件而予以減輕
    其刑，實有違誤；另以被告犯罪後於告訴人住院期間皆不予
    聞問，告訴人聲請調解被告屢次缺席，被告犯後態度不良等
    情，指摘原審量刑過輕，請求撤銷改判。然查：被告甲○○
    肇事後，在職司犯罪偵查之公務員知悉被告犯罪行為前，未
    逃避而停留現場，並於警員到場處理時承認為肇事人，有道
    路交通事故肇事人自首情形紀錄表在卷可稽。而上開紀錄表
    為公務員職務上製作之紀錄文書，得為認定被告自首之證據
    ，檢察官聲請再傳訊處理交通事故之警員，核無必要。另查
    刑法第284條第1項前段過失傷害罪之法定最重本刑為6月以
    下有期徒刑，原審審酌告訴人所受傷勢、被告承認犯行但未
    與告訴人達成和解、以及被告犯後態度等一切情狀，判處被
    告有期徒刑6月，量刑亦屬妥適。綜上，公訴人上訴意旨，
    均無理由，應予駁回。
據上論結，應依刑事訴訟法第373條、第368條，判決如主文。
本案經檢察官周誠南到庭執行職務。
中    華    民    國    95    年    12    月    20    日
                  刑事第四庭審判長法  官  蔡秀雄
                                  法  官  楊貴志
                                  法  官  沈宜生
以上正本證明與原本無異。
不得上訴。
                                  書記官  劉   瑗
中    華    民    國    95    年    12    月    22    日
附錄：本案論罪科刑法條全文
刑法第284條
因過失傷害人者，處六月以下有期徒刑、拘役或五百元以下罰金
，致重傷者，處一年以下有期徒刑、拘役或五百元以下罰金。
從事業務之人，因業務上之過失傷害人者，處一年以下有期徒刑
、拘役或一千元以下罰金，致重傷者，處三年以下有期徒刑、拘
役或二千元以下罰金。


司法院資訊處製作；財團法人民間司法改革基金會備份。
